最高法院刑事判決　　　　　　　　　 110年度台上字第5394號
上　訴　人　李佾瑞




上列上訴人因偽造文書等罪案件，不服臺灣高等法院臺南分院中
華民國110年3月24日第二審判決（110年度上訴字第164號，起訴
案號：臺灣臺南地方檢察署109年度偵緝字第187、188、189號）
，提起上訴，本院判決如下：
    主  文
上訴駁回。
    理  由
一、按刑事訴訟法第377 條規定，上訴於第三審法院，非以判決
    違背法令為理由，不得為之。是提起第三審上訴，應以原判
    決違背法令為理由，係屬法定要件。如果上訴理由書狀並未
    依據卷內訴訟資料，具體指摘原判決不適用何種法則或如何
    適用不當，或所指摘原判決違法情事，顯與法律規定得為第
    三審上訴理由之違法情形，不相適合時，均應認其上訴為不
    合法律上之程式，予以駁回。
二、本件原判決維持第一審關於論處上訴人李佾瑞犯如第一審判
    決附表（下稱附表）二（即其犯罪事實欄〈下稱事實欄〉㈡
    ）編號1、2及附表三（即事實欄㈢）「罪刑及沒收」欄所示
    罪刑部分之判決，駁回上訴人在第二審之上訴，已併引用第
    一審判決書記載之事實、證據及理由，載敘所憑之證據及憑
    以認定之理由。
三、按認事採證、證據之取捨及證據證明力之判斷，俱屬事實審
    法院之職權，苟無違背證據法則，自不能指為違法。本件原
    判決綜合全案辯論意旨及調查證據所得，依憑上訴人於第一
    審所為之自白，證人林建良（即本件證件及信用卡遭竊之被
    害人）、陳汾傑（即附表二編號1 所示金滿億銀樓老闆）、
    郭勝泰（即附表二編號2 所示勝泰銀樓銷售人員）、郭家良
    （即中國信託商業銀行襄理）分別於警詢時所為不利於上訴
    人之證述，佐以卷附如原判決第8至9頁所載之相關證據資料
    ，而認定上訴人確有第一審判決書事實欄㈡、㈢即其附表二
    各編號及附表三「罪刑及沒收」欄所示之犯行；並就上訴人
    在原審主張附表二所示各罪係法規競合應只論以一罪及否認
    附表三所示之行為，有致生損害於公眾或他人，應與偽造私
    文書罪之構成要件不符云云等辯解，如何不足採取，及附表
    二所示2 罪，仍應分論併罰，亦依卷內證據資料，詳予指駁
    及說明（見原判決第2至4頁）。所為論斷，俱有卷存證據資
    料可資覆按，且無悖於論理法則與經驗法則，自不容任意指
    摘為違法。
四、上訴意旨置原判決之明白論敘於不顧，仍執陳詞再事爭辯，
    並謂原判決既認定伊冒用林建良身分租用機車當日並未簽約
    ，而係於還車時，因找不到租約而補簽，卻仍引用第一審判
    決書之事實記載，實有矛盾。另附表二各編號所示犯行，因
    侵害林建良及中國信託商業銀行之法益同一，應論以接續犯
    一罪，原判決竟予以分論併罰，顯有不當云云，核係對原審
    採證認事職權之適法行使及已調查說明之事項，持憑己見任
    意指摘，且仍為單純事實之爭辯，或對於不影響於判決本旨
    之枝節事項，予以爭執，顯與法律規定得為第三審上訴理由
    之違法情形，不相適合。
五、綜上，應認本件上訴不合法律上之程式，皆應予駁回。至上
    訴人關於如附表二編號1、2所示行使偽造私文書重罪部分之
    上訴，既違背法律上之程式，皆予駁回，則就該編號1 所示
    上訴人另想像競合犯刑法第339條第1項之詐欺取財及戶籍法
    第75條第3 項後段之冒用身分而使用他人遺失之國民身分證
    ，以及該編號2 所示上訴人另想像競合犯刑法第339條第1項
    之詐欺取財等輕罪部分，核分別屬刑事訴訟法第376條第1項
    第1款、第4款規定不得上訴於第三審法院之罪，又無同條項
    但書所示情形，原判決上開重罪部分之上訴既均不合法而經
    駁回，則此詐欺取財及冒用身分而使用他人遺失之國民身分
    證等輕罪部分，自無從併予實體審判，應併從程序上予以駁
    回。
據上論結，應依刑事訴訟法第395條前段，判決如主文。
中    華    民    國   110    年    10    月    13    日
                  刑事第五庭審判長法  官  吳  信  銘  
                                  法  官  何  菁  莪  
                                  法  官  梁  宏  哲  
                                  法  官  蔡  廣  昇  
                                  法  官  沈  揚  仁  
本件正本證明與原本無異
                                  書記官
中    華    民    國   110    年    10    月    18    日